臺灣臺中地方法院刑事判決                          九十一年度訴字第七九三號
    公  訴  人  台灣台中地方法院檢察署檢察官
    被      告  乙○○
右列被告因搶奪案件，經檢察官提起公訴（九十一年度偵字第三五六七、三八九一號
號），本院判決如左：
    主  文
乙○○共同意圖為自己不法之所有，而搶奪他人之動產，處有期徒刑捌月。
    事  實
一、緣乙○○於民國九十一年二月二十二日上午十一時許，騎乘其母親張周秋香所有
    車牌號碼為ＨＨ三─０六六號之重型機車，後載友人丁○○（另行審結）由台中
    縣太平市車龍埔往台中縣大里市方向行駛，並因謝聖鳳對乙○○提議向路人行搶
    ，經乙○○同意後，渠二人乃共同基於意圖為自己不法所有之犯意聯絡，於九十
    一年二月二十二日上午十一時十分許，在台中縣大里市○○路一○三九號前，由
    乙○○騎機車往同向在前行走之甲○○右側行駛，旋由丁○○趁甲○○不注意之
    際，下手搶奪甲○○所有提在右手之黑色皮包一個（內有現金新臺幣（下同）三
    萬六千元、手機一支及小皮包二個），得手後乙○○旋將機車駛入巷道內逃逸。
    俟逃離現場後丁○○即分現金三千元予乙○○。嗣經警循線先後查獲乙○○及丁○○，並扣得乙○○行搶時所戴之安全帽及所穿之衣褲。
二、案經台中縣警察局霧峰分局報告臺灣臺中地方法院檢察署檢察官偵查起訴。
    理  由
一、訊據被告乙○○固坦承右揭其騎乘上開機車搭載被告丁○○行經台中縣大里市○○路一○三九號前時，由其將機車騎至甲○○右側，丁○○即出手搶奪甲○○提
    在右手之黑色皮包一個，俟丁○○得手後其旋將機車駛入巷道內逃逸，嗣後丁○○並有交付其現金三千元之事實，惟矢口否認有何共同搶奪犯行，辯稱：當時是
    丁○○突然出手搶奪甲○○，伊事前並不知情。丁○○動手行搶後叫伊從巷子走
    ，伊始依言從巷子離開現場。至丁○○行搶後雖有交付伊三千元，惟該三千元是
    伊向丁○○所借，伊並未與丁○○共同謀議行搶云云。惟查，右揭犯罪事實已經
    被告丁○○於警詢及偵審中供承不諱，核與證人甲○○於警詢及審理中證述遭搶
    情節相符。且查，被告二人行搶地點即台中縣大里市○○路為二線道道路，被告
    二人所騎乘機車之行進方向與甲○○相同，甲○○○○○道路右側行走；被告二
    人行搶時，係由被告乙○○將機車騎至甲○○右側，由被告丁○○下手搶奪甲○○提在右手之皮包，且被告丁○○下手拉甲○○皮包之際，被告乙○○並即加速
    將機車騎入行搶地點前方僅約四、五步距離之巷道內逃逸等情，已經證人甲○○
    於審理中證述明確，被告於審理中亦直承此部分事實，堪可認定。準此，如非被
    告乙○○與被告丁○○有共同搶奪甲○○之犯意聯絡，且有搶奪得手後旋即逃逸
    之心裏準備，並見甲○○當時係將皮包提在右手，則被告乙○○豈有無端將機車
    騎至行人甲○○右側，並能於被告丁○○行搶得手之際，旋即加速將機車騎入巷
    道內逃逸之理。再被告二人為認識二、三年之朋友，素無怨隙，亦經被告二人分
    別供明在卷，被告丁○○復始終供承係伊提議行搶等語，衡情被告丁○○當無誣
    陷被告乙○○於罪之必要。從而，觀之上述諸情，被告丁○○供稱：其與被告乙○○係謀議共同行搶等語，應堪信為真實；而被告乙○○所辯則顯與常情事理有
    違，尚難憑採。綜上所述，本件事證明確，被告乙○○犯行堪以認定。
二、核被告乙○○所為，係犯刑法第三百二十五條第一項之搶奪罪。被告乙○○與丁○○二人間就右揭搶奪犯行，具有犯意之聯絡及行為之分擔，均為共同正犯。爰
    審酌被告乙○○正值年輕力壯之期，不思以正當途徑賺錢供己所需，竟以飛車搶
    奪之方式，乘人不備搶奪路人財物，嚴重危害社會治安及甲○○之安全；其係因
    被告丁○○提議而應允共同行搶，搶得上述財物後，所分得三千元款項，其中二
    千元寄放在其父丙○○處，餘一千元則花用殆盡，嗣於為警逮捕後，由丙○○將
    三千元交予被告返還甲○○等情，已經被告於審理中供陳在卷，核與證人丙○○
    於審理中證述情節相符，並有甲○○出具之贓物認領收據一紙在卷可稽；及其犯
    罪後猶狡詞圖卸刑責，未見悔意之態度等一切情狀，量處如主文所示之刑。至扣
    案之安全帽及衣褲雖係被告乙○○騎機車行搶時所穿戴，惟尚難認係被告直接供
    作行搶所用之物，爰不予宣告沒收，附此敘明。
據上論斷，應依刑事訴訟法第二百九十九條第一項前段，刑法第二十八條、第三百二
十五條第一項，判決如主文。
中      華      民      國    九十一    年      五      月      九      日
                                臺灣臺中地方法院刑事第三庭
                                    法  官    江奇峰
右正本證明與原本無異。
如不服本判決，應於判決送達後十日內，向本院提出上訴狀（應附繕本）。
                                    書記官
中      華      民      國    九十一    年      五      月      九      日
附錄本案論罪科刑法條全文：
刑法第三百二十五條第一項：
意圖為自己或第三人不法之所有，而搶奪他人之動產者，處六月以上五年以下有期徒
刑。
